---
VignetteBuilder: BiocStyle
title: "Aprender ggplot2"
author: "Judith Pérez-Granado"
affiliation: IMIM-UPF
email: jperez2@imim.es

abstract: |
  Este workshop organizado por R-ladies Querétaro versa sobre el funcionamiento del paquetes de R ggplot2
  
output:
  BiocStyle::html_document:    
    toc_float: true    

---

```{r setup, include=FALSE}
# set working directory to source file location
setwd(dirname(rstudioapi::getActiveDocumentContext()$path))
knitr::opts_chunk$set(message=FALSE, warning=TRUE, fig.cap = "")
```

```{r style, results = 'asis', echo = FALSE}
# define the style
BiocStyle::markdown()
```

```{r}
#cargamos los paquetes que vamos a necesitar
# install.packages("ggplot2")
library(ggplot2)
library(dplyr)
```

# Dataset

```{r}
# cargamos el dataset
heroes_info <-read.csv("heroes_information.csv", row.names = 1) 

#exploramos el dataset
head(heroes_info)
str(heroes_info)

races <- c("Cyborg", "Kryptonian", "Human", "Mutant")
df <- subset(heroes_info, Race %in% races & Height > 0 & Weight > 0 & Eye.color != "" & Gender != "-" & Alignment != "-")
```

# Elementos de ggplot2

## Data + aes() + geom_*()

### geom_bar() + geom_text()

Ejemplo 1: de qué género son los héroes de nuestro dataset?

```{r}
ggplot(df, aes(Gender)) + 
  geom_bar()

gender_count <- df %>%
  count(Gender)

ggplot(df, aes(Gender)) + 
  geom_bar() + 
  geom_text(data = gender_count, 
            aes(Gender, y = 15, label = n), 
            color = "white")
```

Ejemplo 2: qué género es más confiable?

```{r}
ggplot(df, aes(Gender, fill=factor(Alignment))) +
  geom_bar(stat="count", color="black")

ggplot(df, aes(Gender, fill=factor(Alignment))) +
  geom_bar(stat="count", color="black", 
           position="dodge")

ggplot(df, aes(Gender, fill=factor(Alignment))) +
  geom_bar(stat="count", color="black", 
           position="fill")
```

### geom_density()

Ejemplo 3. Cómo se distribuye la altura de nuestros héroes? 

```{r}
ggplot(df, aes(Height)) +
  geom_density()
```

**Ejercicios**

Ejercicio 1. De qué raza son nuestros héroes?

Ejercicio 2. Qué raza es más confiable? 

Ejericicio 3.  Cómo se distribuye la altura de nuestros héroes según la raza?

### geom_point() + geom_smooth()

Ejemplo 4. Existe relación entre altura y peso según la raza?

```{r}
ggplot(df, aes(Weight, Height, color = Race)) + 
  geom_point()

ggplot(df, aes(Weight, Height, color = Race)) + 
  geom_point() +
  geom_smooth(method = "lm")

ggplot(df, aes(Weight, Height)) + 
  geom_point(aes(color = Race)) +
  geom_smooth(method = "lm")

```

### geom_boxplot() + geom_violin()

Ejemplo 5: Cuál es la altura mediana de cada género?

```{r}
ggplot(df, aes(Gender, Height))+
  geom_boxplot() 

ggplot(df, aes(Gender, Height))+
  geom_violin()

```

## Scales

Ejemplo 6. Cuál es la altura mediana de cada género según la raza?

```{r}
library(RColorBrewer)

ggplot(df, aes(Gender, Height, fill = Race))+
  geom_boxplot() + 
  scale_fill_brewer(palette="Pastel1", 
                     name="Raza") +
  scale_y_continuous(name="Altura (cm)",
                     limits=c(0,400)) +
  xlab("Género")
```

**Ejercicios**

Ejercicio 4. Existe relación entre altura y peso según el alineamiento del héroe?

Ejercicio 5: Cuál es el peso medio de cada raza según el género? 

Ejercicio 6. Arreglen ejes, leyendas, etc.


## Stats

Ejemplo 7. Cuál es la media de la altura y su ES según la raza del héroe?

```{r}
ggplot(df, aes(Race, Height)) + 
  geom_jitter(aes(color=Race)) +
  stat_summary(fun=mean, geom="point", size=2) +
  stat_summary(fun.data=mean_se, geom="errorbar")
```

## Coords

Ejemplo 8: De qué editorial son los héroes?

```{r}
ggplot(df, aes(Publisher)) + 
  geom_bar(stat = "count")

ggplot(df, aes(Publisher)) + 
  geom_bar(stat = "count") +
  coord_flip()

```

## Facet

Ejemplo 9: Distribución de color de ojos según raza y género?

```{r}

eyes <- c("yellow", "blue", "brown", "red", "green", "black")
df <- subset(df, Eye.color %in% eyes)

ggplot(df, aes(Gender, Race)) +
  geom_jitter(aes(color=interaction(Gender, Race)),
               alpha=0.5)+
  scale_x_discrete(labels=c("-", "F", "M")) + 
  scale_color_brewer(palette = "Set2") +
  xlab("Género")+
  ylab("Raza")+
  ggtitle("Color de ojos por raza y género") +
  facet_wrap(~Eye.color)
```

## Theme

```{r}
ggplot(df,
       aes(Gender, Height, fill = Race))+
  geom_boxplot() + 
  scale_fill_brewer(palette="Pastel1", 
                     name="Raza") +
  scale_y_continuous(name="Altura (cm)",
                     limits=c(0,900)) +
  xlab("Género") + 
  theme_minimal()
  
ggplot(df,
       aes(Gender, Height, fill = Race))+
  geom_boxplot() + 
  scale_fill_brewer(palette="Pastel1", 
                     name="Raza") +
  scale_y_continuous(name="Altura (cm)",
                     limits=c(0,900)) +
  xlab("Género") + 
  theme_dark()

ggplot(df,
       aes(Gender, Height, fill = Race))+
  geom_boxplot() + 
  scale_fill_brewer(palette="Pastel1", 
                     name="Raza") +
  scale_y_continuous(name="Altura (cm)",
                     limits=c(0,900)) +
  xlab("Género") + 
  theme_classic()

ggplot(df, aes(Gender, Race)) +
  geom_jitter(aes(color=interaction(Gender, Race)),
               alpha=0.5)+
  scale_x_discrete(labels=c("-", "F", "M")) + 
  scale_color_brewer(palette = "Set2") +
  xlab("Género")+
  ylab("Raza")+
  ggtitle("Color de ojos por raza y género") +
  facet_wrap(~Eye.color) + 
  theme(legend.position = "none", 
        panel.background=element_rect(fill="white"),
        panel.grid.major.x = element_blank() ,
        panel.grid.major.y = element_line(size = 0.3, linetype = 'dotted',
                            colour = "black"),
        axis.line.x=element_line(size=0.5),
        axis.line.y=element_line(color = "white"),
        axis.text=element_text(size=10, colour = "black"),
        axis.title=element_text(size=12), 
        plot.title = element_text(hjust = .5), 
        axis.ticks = element_blank())

```

# Extras

## cowplot

```{r}
# install.packages("cowplot")
library(cowplot)

p1 <- ggplot(df,
       aes(Gender, Height, fill = Race))+
  geom_boxplot() + 
  scale_fill_brewer(palette="Pastel1", 
                     name="Raza") +
  scale_y_continuous(name="Altura (cm)",
                     limits=c(0,900)) +
  xlab("Género") + 
  theme(legend.position = "none", 
        axis.text.x=element_text(angle=0, hjust=1),
        axis.text.y=element_text(hjust=0, vjust = 0.5),
        panel.background=element_rect(fill="white"),
        axis.line.x=element_line(size=0.5),
        axis.line.y=element_line(color = "white"),
        axis.text=element_text(size=10, colour = "black"),
        axis.title=element_text(size=12), 
        plot.title = element_text(hjust = .5), 
        axis.ticks = element_blank())

  
p2 <- ggplot(df,
       aes(Gender, Weight, fill = Race))+
  geom_boxplot() + 
  scale_fill_brewer(palette="Pastel1", 
                     name="Raza") +
  scale_y_continuous(name="Altura (cm)",
                     limits=c(0,900)) +
  xlab("Género") + 
  theme(legend.position = "none", 
        axis.text.x=element_text(angle=0, hjust=1),
        axis.text.y=element_text(hjust=0, vjust = 0.5),
        panel.background=element_rect(fill="white"),
        axis.line.x=element_line(size=0.5),
        axis.line.y=element_line(color = "white"),
        axis.text=element_text(size=10, colour = "black"),
        axis.title=element_text(size=12), 
        plot.title = element_text(hjust = .5), 
        axis.ticks = element_blank())


cowplot::plot_grid(p1,p2, labels = "AUTO")
```

## ggiraph

```{r}
library(ggiraph)
g <- ggplot(df, aes(x = Weight, y = Height, color = Race))
  
my_gg <- g + 
  geom_point_interactive(aes(tooltip = name), size = 1)
  
girafe(code = print(my_gg) )
```

## ggplotly

```{r}
library(plotly)

ggplotly(ggplot(df, aes(Height, fill = (Race))) +
  geom_density(alpha = 0.2))
```






